臺灣高等法院花蓮分院刑事附帶民事訴訟判決　　　　九十三年度重附民上字第五號
　　上　訴　人　　甲○○○股份有限公司
　　法定代理人　　康德興
　　被 上訴 人　　乙○○
　　兼右一人
　　法定代理人　　丁○○
右列上訴人因八十八年度自字第四十六號背信案件，經上訴人提起附帶民事訴訟，上
訴人不服臺灣花蓮地方法院八十九年度附民字第八十八號中華民國九十三年三月二十
九日第一審判決，提起上訴，本院判決如左：
    主  文
上訴駁回。
    事  實
壹、上訴人方面：
一、聲明：被上訴人應連帶給付上訴人新臺幣七千六百三十九萬九千九百九十七元，
          暨自起訴狀繕本送達之翌日起至清償日止，按年息百分之五計算之利息。
二、陳述：被上訴人乙○○自民國（下同）八十四年五月起即擔任丙○○○股份有限
    公司（以下簡稱金陵公司）之監察人，投資額度為百分之十，與被上訴人丁○○
    有深厚情誼，而上訴人係自八十四年十月起委聘乙○○擔任公司董事長，上訴人
    並將「花蓮藝術世家」社區投資案，委聘乙○○為設計以及監造人，該工程並由
    金陵公司承包興建，被上訴人乙○○明知金陵公司工程已經遲延，上訴人已經不
    再願意繼續付款之情形下，為了免除被上訴人乙○○本人因變更設計延宕之責任
    而且為使金陵公司取得不實之工程債權，經然與丁○○勾串，在八十七年六月間
    書立協議書放棄自訴人對於金陵公司施工遲延之民事請求權，並且放棄上訴人驗
    收交屋之期限利益，以使金陵公司取得不實之驗收以及交屋尾款之權利，而且被
    上訴人乙○○與丁○○間均明知金陵公司並無工程債權存在，竟然做不實的協議
    ，使金陵公司取得債權，又違反上訴人簽發票據之慣例，簽發不實本票以供金陵
    公司取得不實的債權證明，而向法院施用詐術，取得不實的本票裁定，乙○○更
    在八十七年八月十八日開庭時，除與丁○○勾串對於不實協議書、同意書、本票
    為自認外，並且隱瞞金陵公司已經簽訂拋棄法定抵押權切結書之事實，不實承認
    金陵公司仍有法定抵押權蒙蔽法院，使金陵公司得以取得拍賣抵押物的裁定，並
    採取一連串強制執行的行動，查封上訴人以及公司東股之房屋，使上訴人信譽以
    及財產受有嚴重損害。因認被上訴人乙○○以及丁○○共犯有刑法第三百四十二
    條之背信罪、第三百三十九條第一項之詐欺罪。依照民法應負損害賠償責任。
貳、被上訴人方面：
    未為任何聲明以及陳述。
    理  由
一、按刑事訴訟諭知無罪之判決者，對於附帶民事訴訟部份應以判決駁回原告之訴，
    刑事訴訟法第五百零三條第一項前段定有明文。
二、查本件被上訴人二人被訴背信以及詐欺一案，業經原審及本院刑事判決諭知無罪
    在案，根據首揭說明，上訴人之訴，原審予以駁回，尚無不合，上訴意旨求為廢
    棄，自無理由，應予駁回。
三、據上論斷，應依刑事訴訟法第三百六十八條，判決如主文。
中      華      民      國   九十四     年      一      月     二十     日
                                審判長法官  吳  鴻  章
                                      法官  林  德  盛
                                      法官  黃  永  祥
右正本證明與原本無異。
本件不得再上訴。
                                    書記官  吳  家  瑩
中      華      民      國   九十四     年      一      月     二十     日
